# 一个有关股东向企业提供资金支持的问题

提问人：xiaojiang21 时间：2016-11-26 20:00:58
被审计单位的某一股东向企业提供长期资金支持，没有借款协议，也没有明确的要求什么时候公司应当归还，企业就长期挂在其他应付款里好几年。这该怎么进行处理？补提利息应该是必须的吧？还需要再对这一其他应付款进行其他什么审计调整吗？还是就让他放在其他应付款里挂着？

回答人：chenyiwei
既没有明确无需归还，也没有明确归还时间表和约定利息的借款，意味着股东可随时要求偿还。这种情况下属于流动负债，放在其他应付款中核算及列报是可以接受的。 如果股东可随时要求偿还的金额不低于其名义金额，则理论上可以不计提利息。

提问人：zhs7403 时间：2016-11-27 10:55:43
陈老师，我记得计学撮要是权益交易母增加长头，子入财务费用和资本公积，但你最后说不做处理？

回答人：chenyiwei
因为母公司可随时要求偿还的金额不低于其名义金额，表明该项负债的公允价值不低于其名义金额，因此在初始确认时就没有权益成份。

回答人：chenyiwei
请参考《瑞华研究 2010 ～ 2014 汇编》之“问题4-1-10（母子公司之间的无息或低息贷款在双方各自个别财务报表中的处理）”中的第 1种情形。

提问人：zengfengxia 时间：2016-11-28 15:40:23
陈版提到的名义金额结合本案例应该如何理解，假设向股东借款 2000 万元，挂其他应付款，未约定借款利息，股东随时有权收回，应满足什么条件可以不计提利息？

回答人：chenyiwei
名义金额＝借款本金。假设向股东借款 2000 万元，挂其他应付款，未约定借款利息，股东随时有权收回且要求收回的金额为 2000万，则可以不计提利息。

提问人：zengfengxia 时间：2016-11-29 10:20:53
谢谢陈版! 这种情况下，取得借款的公司确实存在无偿占用关联方资金的情形，相关利益让渡为什么不按照实际占用期限和适当的利率计入成本费用？

回答人：chenyiwei
债权人有权随时要求偿还且要求偿还的金额不低于初始本金，则表明在该金融负债初始确认时的公允价值等于其初始本金，没有权益性交易因素，相应地也就认为该条款是公允的。